【裁判字號】    90,訴,755
【裁判日期】    901211
【裁判案由】    偽造貨幣
【裁判全文】
臺灣屏東地方法院刑事判決                            九十年度訴字第七五五號
    公  訴  人  臺灣屏東地方法院檢察署檢察官
    被      告  乙○○
    被      告  甲○○
    右  二  人  本院公設辯護人  丙○○
    指定辯護人
右被告等因偽造貨幣案件，經檢察官提起公訴（九十年度偵字第四四四三號），本院
判決如左：
     主  文
乙○○、甲○○共同行使偽造之通用紙幣，各處有期徒刑參年貳月。扣案之偽造通用
紙幣貳拾肆張，沒收。
     事  實
一、乙○○、甲○○與綽號「阿明」之男子（姓名年籍不詳）基於共同犯意之聯絡，
    二人明知「阿明」於民國九十年七月十日二十一時許，在屏東縣屏東市所交付之
    二十四張，面額新臺幣一千元之通用紙幣（其中號碼為ＥＬ５１５０６４ＡＷ者
    有九張、號碼為ＤＭ７２９２２２ＨＸ者有八張、號碼為ＤＳ２４７７８９ＡＹ
    者有七張）為偽造之紙幣，竟仍收受之，阿明並囑咐其二人持以行使購物以找回
    真鈔。同年七月十一日十一時許，乙○○駕駛車牌號碼ＪＪ－３０８１號自用小
    客車搭載甲○○抵達臺三線公路九如段，由甲○○持其中一張ＤＳ２４７７８９
    ＡＹ號偽鈔向丁○○行使，購得椰子三顆，價值一百二十五元，丁○○並找給甲○○八百七十五元。嗣於同日十一時四十分許，在高雄縣旗山鎮○○路、華中街
    口遭警查獲，除在乙○○等身上、前開小客車內扣得上揭二十三張偽鈔外，復循
    線前往丁○○設攤處扣得前開偽鈔一張。
二、案經高雄縣警察局旗山分局報告臺灣屏東地方法院檢察署檢察官偵查起訴。
     理  由
一、訊據被告乙○○、甲○○二人固坦承，於上揭時地，收受「阿明」所交付之二十
    四張千元紙鈔，並持其中一張千元紙鈔向丁○○購買椰子，惟均矢口有行使偽造
    通用紙幣之犯行，乙○○辯稱：偽鈔是阿明欠我錢而還我的，是在被查獲前一天
    在屏東拿給我的，他總共拿一萬八千元給我，我並不知道那些是偽鈔，直到被警
    察查獲時，才知道是偽鈔云云；被告甲○○則辯稱：偽鈔是我之前在頂溪之鐵路
    旁邊一處檳榔攤聊天時，一位綽號叫阿明之男子，跟我借六千元，跟乙○○借多
    少錢，我不清楚，本來約定隔幾天要還，但都沒有還，後來我們在屏東市○○路
    上遇到他，我叫他錢要還我，他就還我六千元，我不知道那是偽鈔云云。經查：
    右揭犯罪事實，業據被告甲○○於警訊中供承屬實，而被告等行使偽造千元紙鈔
    等情，並經證人丁○○於警訊中指訴綦詳，此外，復有扣案之二十四張千元偽造
    通用紙幣附卷可稽，該偽造紙幣經送中央銀行發行局鑑定，認係以彩色噴墨方式
    仿印，紙質與真鈔不同，安全線以壓折方式仿造，水印以灰色墨在紙張背面仿製
    ，人像衣領部分以塗抹膠水方式仿凹版油墨凸起效果，有 (九○)台央發字第○
    三○○四一六六七號函在卷為憑，事證明確。至被告等雖以前詞置辯，惟就「阿
    明」何以要交付二十四張千元紙鈔，被告乙○○於警訊時先供稱：警察人員共查
    獲新台幣二萬三千元之偽鈔，在我身上長褲口袋內查獲二千元偽鈔，其他千元偽
    鈔都在甲○○身上查獲的，該偽鈔是甲○○拿給我的，我不知道來源為何云云；
    於偵訊時又改稱：偽鈔是甲○○之朋友拿給他的云云；本院審理中則改稱：偽鈔
    是阿明欠我錢而還我的，是在被查獲前一天在屏東拿給我的，他總共拿給我一萬
    八千元，我拿到錢之後，因當時身上穿之褲子沒有口袋，所以將錢全部寄放在甲○○那邊，甲○○另外拿二千元給我，要加油用的云云。另被告甲○○於檢察官
    偵訊時則供稱：偽鈔是在屏東市碰到綽號「阿明」之朋友，與他聊到最近沒工作
    ，生活有點困難，於是他就拿了二萬四千元要借我，並說以後若碰到時再還他，
    當時我是乙○○在一起云云；於本院審理中另改稱：偽鈔是阿明欠我六千元還我
    的，另外，阿明也還乙○○錢，還多少我不知道，在乙○○身上查獲之偽鈔，不
    是我拿給他的云云。二人前後所供，互不相同，顯為臨訟杜撰之詞，不足採信。
    本件事證已臻明確，被告二人犯行洵堪認定。
二、核被告等所為，係犯刑法第一百九十六條第一項之行使偽造通用紙幣罪。被告二
    人與阿明，就上揭犯行有犯意聯絡及行為分擔，皆為共同正犯。爰審酌被告二人
    犯罪之動機、行使偽造通用紙幣之次數、對國家金融秩序所造成之危害、及其犯
    後態度等一切情狀，量處如主文所示。扣案之偽造通用紙幣二十四紙，應依刑法
    第二百條，宣告沒收。
據上論斷，應依刑事訴訟法第二百九十九條第一項、刑法第二十八條、第一百九十六
條第一項、第二百條，判決如主文。
本案經檢察官張啟聰到庭執行職務
中      華      民      國      九十      年     十二     月    十一    日
          臺灣屏東地方法院刑事第一庭
                                          法  官  包梅真
右判決正本證明與原本無異。
對於本判決如有不服應於收受送達後十日內向本院提出上訴書狀上訴於台灣高等法院
高雄分院並按他造當事人之人數附具繕本。
                                          書記官  蔡進吉
中      華      民      國      九十      年    十二      月    十四    日
附錄法條
刑法第一百九十六條第一項
行使偽造、變造之通用貨幣、紙幣、銀行券，或意圖供行使之用而收集或
交付於人者，處三年以上十年以下有期徒刑，得併科五千元以下罰金。


司法院資訊處製作；財團法人民間司法改革基金會備份。
